臺灣臺中地方法院刑事判決　　　　　　　94年度易字第2151號
公　訴　人　臺灣臺中地方法院檢察署檢察官
被　　　告　乙○○
　　　　　　丁○○
　　　　　　　　　　（現於臺灣臺中看守所附設勒戒所觀察勒
上列被告等因竊盜等案件，經檢察官提起公訴（九十四年度偵字
第一五五五四、一六五九一號），被告於本院準備程序中為認罪
之陳述，經本院合議庭裁定由受命法官獨任改行簡式審判程序，
判決如下：
    主    文
乙○○共同連續攜帶兇器竊盜，累犯，處有期徒刑壹年。扣案之
破壞剪貳支，沒收。
丁○○連續偽造署押，足以生損害於他人，處有期徒刑捌月。如
附表編號一至三四所示偽造「吳榮華」名義之署押，均沒收。
    犯罪事實
一、乙○○前於民國八十二年間，因違反麻醉藥品管理條例案件
    ，經臺灣高等法院臺中分院於八十三年六月八日判處有期徒
    刑五年六月、五月，應執行有期徒刑五年八月，經最高法院
    於八十三年八月十九日以八十三年台上字第四六二一號判決
    駁回上訴確定；又於八十三年間，因施用毒品罪，經本院於
    八十三年六月二十二日以八十三年度訴字第一七八九號判處
    有期徒刑三年二月，因撤回上訴確定；前開二案，經本院以
    八十三年度聲字第四四七五號裁定，合併定其應執行有期徒
    刑七年六月；再於八十八年間，因竊盜罪，經本院於八十八
    年七月二十日以八十八年度易字第一五九六號判處有期徒刑
    五月，經撤回上訴確定；續因施用毒品罪，經臺灣高等法院
    臺中分院於八十九年一月四日以八十八年度上訴字第二六五
    一號判處有期徒刑六月、十月，應執行有期徒刑一年二月確
    定；前開二案，經臺灣高等法院臺中分院以八十九年度聲字
    第三九九號裁定，合併定其應執行有期徒刑一年六月。乙○○於八十八年十二月十五日入監接續執行前開有期徒刑七年
    六月、一年六月，甫於九十三年九月十三日因縮短刑期執行
    完畢，猶不知悔改。
二、乙○○竟與丁○○（竊盜部分，經臺灣臺中地方法院檢察署
    檢察官移送臺灣南投地方法院審理）基於共同行竊他人財物
    之概括犯意聯絡，(一)先於九十四年九月二十五日十四時許，
    由丁○○駕駛其單獨行竊而得之車牌號碼OP—3292號自小客
    車搭載乙○○，前往臺中縣太平市第七林班地，乙○○則執
    持其所有客觀上足以對人之生命、身體、安全構成威脅而具
    有危險性足供兇器使用之破壞剪二支，下手行竊，而丁○○
    則負責把風及收取行竊而得之電纜線之方式，共同行竊臺灣
    電力公司所有之電纜線約五十公尺，得手後，乙○○即持以
    變賣，獲取新臺幣（下同）四千元之不法利益；(二)又於九十
    四年九月二十八日上午八時許，在臺中縣太平市第七林班地
    ，以前開手段，共同行竊臺灣電力公司所有之22㎜PVC.風雨
    線十九公斤得手；(三)續於九十四年九月二十八日上午九時許
    ，在臺中縣新社鄉○○○段二五一九地號及緊鄰之臺中縣新
    社鄉茄苳寮山區○○○○○段，共同行竊臺灣電力公司所有
    之8㎜3CU8m /㎡接戶電纜線十公斤及甲○○所有之8㎜PVC電
    線六公斤得手。嗣於九十四年九月二十八日上午十時許，在
    臺中縣新社鄉○○街茄苳山區，乙○○與丁○○為警查獲，
    並扣得乙○○所有供行竊使用之破壞剪二支。
三、丁○○因違反肅清煙毒條例案件未到案執行而經發佈通緝在
    案，為避免遭查獲，竟基於冒名應訊偽造署押之概括犯意，
    (一)先於九十四年八月一日十三時二十分許，在臺中縣豐原市
    ○○街與自強南街口，為警查獲丁○○行竊車牌號碼TH5—6
    26號輕型機車之犯行，丁○○為掩飾其真實身分，乃擅自冒
    用其同窗同學又為隔壁鄰居吳榮華之名義應訊，分別於臺中
    縣警察局豐原分局九十四年八月一日十六時五十一分之第一
    次調查筆錄、逮捕通知書、犯罪嫌疑人權利告知書、吳榮華
    機車竊盜照片、扣押筆錄、扣押物品目錄表、指紋卡片、指
    認口卡片、吳榮華口卡照片及臺灣臺中地方法院檢察署九十
    四年八月一日二十一時許之偵訊筆錄、緩起訴處分被告應行
    注意事項（乙聯）上，接續偽造「吳榮華」名義之署名及按
    捺指印（詳如附表編號一至十一所示），足生損害於吳榮華
    ；(二)又於九十四年九月三日十四時二十分許，在臺中縣太平
    市○○路二三八號後面空地，為警查獲丁○○行竊車牌號碼
    OX—2136號自小貨車之犯行，丁○○再度冒用吳榮華之名義
    應訊，分別於臺中縣警察局霧峰分局九十四年九月三日十七
    時許之第一次調查筆錄、九十四年九月三日十七時三十五分
    許之第二次調查筆錄、權利告知書、逮捕通知書、扣押筆錄
    、扣押物品目錄表、檔案照片、指認口卡片、指紋卡片及臺
    灣臺中地方法院檢察署九十四年九月三日二十時五十一分許
    之訊問筆錄、限制住居具結書等文書上，接續偽造「吳榮華
    」名義之署名及按捺指印（詳如附表編號十二至二二所示）
    ，足以生損害於吳榮華；(三)再於九十四年九月二十八日上午
    十時許，在臺中縣新社鄉○○街茄苳寮山區，為警查獲丁○○與乙○○共同行竊電纜線之犯行，丁○○復冒用吳榮華之
    名義應訊，分別於臺中縣警察局東勢分局九十四年九月二十
    八日十四時許之第一次調查筆錄、九十四年九月二十八日二
    十一時五十分許之第二次調查筆錄、扣押筆錄、扣押物品目
    錄表、逮捕通知書、指認口卡片、臺灣臺中地方法院檢察署
    檢察官九十四年九月二十九日凌晨零時二十分許之訊問筆錄
    及本院九十四年九月二十九日凌晨一時三十分許之訊問筆錄
    、押票（第一、三、四聯）、送達證書等文書上，接續偽造
    「吳榮華」名義之署名及按捺指印（詳如附表編號二三至三
    四所示），足以生損害於吳榮華。
四、案經臺中縣警察局東勢分局報告及臺灣臺中地方法院檢察署
    檢察官自動簽分偵查起訴。
    理    由
壹、被告乙○○竊盜部分：
一、訊據被告乙○○，對於前揭時地，攜帶破壞剪二支，與被告
    丁○○共同連續三次行竊被害人臺灣電力公司及被害人甲○○所有之電纜線得手等情，業經於本院中坦認屬實，核與被
    告丁○○供述情節及被害人臺灣電力公司委任之代理人丙○○、戊○○及被害人甲○○於警詢中之陳述內容均屬相符，
    復有贓物認領保管單三份、查獲現場照片十三張、現場位置
    圖一份在卷可稽，並有扣案之破壞剪二支為證，被告乙○○
    自白供述與現有事證相符，應堪置信。至於被告乙○○與被
    告丁○○共同於九十四年九月二十五日，在臺中縣太平市第
    七林班地，行竊被害人臺灣電力公司所有之電纜線數量，起
    訴書係依據被害人臺灣電力公司發現遭竊之總數量而認為被
    告乙○○行竊之數量為四百九十七公尺，惟被告乙○○於本
    院中一再供稱大約行竊五十公尺，變賣得款四千元，該部分
    並無任何事證足以認定被告乙○○實際行竊之數量，本諸罪
    疑惟輕之原則，應以被告供稱之五十公尺為據，附此敘明。
    本件事證已臻明確，被告乙○○犯行，洵堪認定。
二、查：扣案之破壞剪二支，係屬金屬材質製成，質地堅硬，客
    觀上足以對人之生命、身體、安全構成威脅而具有危險性，
    應屬兇器無訛。被告乙○○基於行竊他人財物之概括犯意，
    與被告丁○○基於共同行竊之犯意聯絡，由被告乙○○下手
    行竊先後三次行竊被害人臺灣電力公司及甲○○所有之電纜
    線得手，核被告乙○○所為，係犯刑法第三百二十一條第一
    項第三款之攜帶兇器竊盜罪。被告乙○○與被告丁○○二人
    就前開竊盜犯行間，顯有共同之犯意聯絡及行為分擔，為共
    同正犯。又被告乙○○先後三次竊盜之犯行，其時間緊接，
    手段同一，所觸犯犯罪構成要件相同之罪名，顯係基於概括
    犯意而為之，為連續犯之裁判上一罪關係，應依刑法第五十
    六條之規定，加重其刑。末查：被告乙○○前於八十二年間
    ，因違反麻醉藥品管理條例案件，經臺灣高等法院臺中分院
    於八十三年六月八日判處有期徒刑五年六月、五月，應執行
    有期徒刑五年八月，經最高法院於八十三年八月十九日以八
    十三年台上字第四六二一號判決駁回上訴確定；又於八十三
    年間，因施用毒品罪，經本院於八十三年六月二十二日以八
    十三年度訴字第一七八九號判處有期徒刑三年二月，因撤回
    上訴確定；前開二案，經本院以八十三年度聲字第四四七五
    號裁定，合併定其應執行有期徒刑七年六月；再於八十八年
    間，因竊盜罪，經本院於八十八年七月二十日以八十八年度
    易字第一五九六號判處有期徒刑五月，經撤回上訴確定；續
    因施用毒品罪，經臺灣高等法院臺中分院於八十九年一月四
    日以八十八年度上訴字第二六五一號判處有期徒刑六月、十
    月，應執行有期徒刑一年二月確定；前開二案，經臺灣高等
    法院臺中分院以八十九年度聲字第三九九號裁定，合併定其
    應執行有期徒刑一年六月。乙○○於八十八年十二月十五日
    入監接續執行前開有期徒刑七年六月、一年六月，甫於九十
    三年九月十三日因縮短刑期執行完畢；此有臺灣高等法院被
    告前案紀錄表一份在卷可稽，被告乙○○前受有期徒刑之執
    行完畢後，五年以內再犯有期徒刑以上之罪，為累犯，應依
    刑法第四十七條之規定，遞加重其刑。爰審酌被告乙○○不
    思循正途，竟為貪圖不法利益，而臨時起意行竊他人所有之
    電纜線，並持以變賣，獲取金錢，先後三次行竊電纜線之行
    為，有導致該區用戶停電之不利益，並造成被害人臺灣電力
    公司、甲○○無端遭受財產之損失及額外支出之修復費用，
    被告行竊電纜線之行為，誠屬可議，惟因被告於本院中業經
    坦認全部犯行，犯後態度良好，且僅獲取四千元之利益，認
    為公訴人具體求處有期徒刑一年四月稍嫌過重，乃量處如主
    文所示之刑，以示懲儆。
三、扣案之破壞剪二支，係屬被告乙○○所有，供共同行竊所用
    之物，業據被告乙○○供述屬實，爰依刑法第三十八條第一
    項第二款之規定，併予諭知沒收。至於扣案之自製Ｔ型板手
    一支，雖係被告丁○○所有之物，然並非供行竊電纜線所用
    之物，本院自無從併予諭知沒收，附此敘明。
貳、被告丁○○偽造署押部分：
一、訊據被告丁○○，對於前開時地，冒用其鄰居吳榮華之名義
    應訊，並偽造「吳榮華」名義之署名及按捺指印等情，業經
    於本院中坦認屬實，而被告丁○○冒名應訊所按捺之指印，
    經送內政部警政署刑事警察局進行指紋鑑定結果，確認該指
    紋與被告丁○○所留存指紋卡上之指紋相符，此有內政部警
    政署刑事警察局九十四年十月十三日刑紋字第0940024136號
    鑑驗書一份在卷可稽，被告自白供述與現有事證相符，應堪
    置信。本件事證已臻明確，被告犯行，洵堪認定。
二、被告丁○○基於冒名應訊偽造署押之概括犯意，先後三次冒
    用吳榮華之名義應訊，偽造「吳榮華」名義之署押及按捺指
    印，足以生損害於吳榮華，核被告丁○○所為，係犯刑法第
    二百十七條第一項之偽造署押罪。又被告丁○○於同一案件
    中，先後冒用吳榮華名義多次偽造署押之行為，其時間密接
    ，侵害者均係國家法益，無從割裂評價，應為接續犯之包括
    一罪關係。而被告丁○○為警查獲三次，先後在各該案件中
    冒名應訊偽造署押之行為，其時間緊接，手段同一，所觸犯
    犯罪構成要件相同之罪名，顯係基於概括犯意而為之，為連
    續犯之裁判上一罪關係，應依刑法第五十六條之規定，論以
    一罪，並加重其刑。爰審酌被告丁○○為圖掩飾通緝犯之真
    實身分，而未經鄰居吳榮華之同意，即擅自冒用吳榮華之名
    義應訊，足生損害於被害人吳榮華之名譽，影響國家司法公
    權力之有效發動，被告丁○○之行為，誠屬可議，惟因被告
    丁○○於本院中業經坦承全部犯行，犯後態度良好等一切情
    狀，認為公訴人具體求處有期徒刑十月，稍嫌過重，乃量處
    如主文所示之刑，以示懲儆。
三、如附表所示編號一至三四所示之署名及指印，均係被告丁○○所偽造之署押，不問署押所存在之文書本身是否屬於被告
    丁○○與否，爰依刑法第二百十九條之規定，併予諭知沒收
    。
據上論斷，應依刑事訴訟法第二百七十三條之一第一項、第二百
九十九條第一項前段，刑法第二十八條、第五十六條、第二百十
七條、第三百二十一條第一項第三款、第四十七條、第二百十九
條，判決如主文。
中　　華　　民　　國　　94　　年　　12　　月　　6 　　日
                  刑事第五庭    法  官  巫淑芳
上正本證明與原本無異。
如不服本判決，應於送達後十日內向本院提出上訴狀（須附繕
本），上訴於臺灣高等法院臺中分院。
                                書記官  王麗麗
中　　華　　民　　國　　94　　年　　12　　月　　6 　　日
附錄論罪科刑法條：
中華民國刑法第321條：
犯竊盜罪而有左列情形之一者，處六月以上、五年以下有期徒刑
：
  一、於夜間侵入住宅或有人居住之建築物、船艦或隱匿其內而
      犯之者。
  二、毀越門扇、牆垣或其他安全設備而犯之者。
  三、攜帶兇器而犯之者。
  四、結夥三人以上而犯之者。
  五、乘火災、水災或其他災害之際而犯之者。
  六、在車站或埠頭而犯之者。
前項之未遂犯罰之。
中華民國刑法第217條：
偽造印章、印文或署押，足以生損害於公眾或他人者，處三年以
下有期徒刑。
盜用印章、印文或署押，足以生損害於公眾或他人者，亦同。
附表：
┌──┬─────────┬──────┬──────┐
│編號│偽造署押所在文書  │署押內容    │備註        │
├──┼─────────┼──────┼──────┤
│  一│臺中縣警察局豐原分│偽造「吳榮華│參照臺中縣警│
│    │局94年8月1日16時51│」名義之署名│察局豐原分局│
│    │分許之第一次調查筆│二枚、按捺指│刑案偵查卷第│
│    │錄                │印七枚      │2至4頁      │
├──┼─────────┼──────┼──────┤
│  二│臺中縣警察局豐原分│偽造「吳榮華│參照臺中縣警│
│    │局94年8月1日之逮捕│」名義之署名│察局豐原分局│
│    │通知書            │一枚        │刑案偵查卷第│
│    │                  │            │8頁         │
├──┼─────────┼──────┼──────┤
│  三│臺中縣警察局豐原分│偽造「吳榮華│參照臺中縣警│
│    │局94年8月1日13時40│」名義之署押│察局豐原分局│
│    │分許之犯罪嫌疑人權│一枚、按捺指│刑案偵查卷第│
│    │利告知書          │印一枚      │9頁         │
├──┼─────────┼──────┼──────┤
│  四│吳榮華機車竊盜照片│偽造「吳榮華│參照臺中縣警│
│    │                  │」名義之署押│察局豐原分局│
│    │                  │一枚、按捺指│刑案偵查卷第│
│    │                  │印一枚      │12頁        │
├──┼─────────┼──────┼──────┤
│  五│臺中縣警察局豐原分│偽造「吳榮華│參照臺中縣警│
│    │局扣押筆錄        │」名義之署名│察局豐原分局│
│    │                  │二枚、按捺指│刑案偵查卷第│
│    │                  │印二枚      │14、15頁    │
├──┼─────────┼──────┼──────┤
│  六│臺中縣警察局豐原分│偽造「吳榮華│參照臺中縣警│
│    │局扣押物品目錄表  │」名義之署名│察局豐原分局│
│    │                  │一枚、按捺指│刑案偵查卷第│
│    │                  │印一枚      │16頁        │
├──┼─────────┼──────┼──────┤
│  七│臺中縣警察局豐原分│偽造「吳榮華│參照九十四年│
│    │局指紋卡片        │」名義按捺指│度速偵字第30│
│    │                  │印二十枚    │06號偵查卷第│
│    │                  │            │6頁         │
├──┼─────────┼──────┼──────┤
│  八│指認口卡片        │偽造「吳榮華│參照九十四年│
│    │                  │」名義之署押│度速偵字第30│
│    │                  │一枚、按捺指│06號偵查卷第│
│    │                  │印一枚      │7頁         │
├──┼─────────┼──────┼──────┤
│  九│吳榮華口卡照片    │偽造「吳榮華│參照九十四年│
│    │                  │」名義之署押│度速偵字第30│
│    │                  │一枚、按捺指│06號偵查卷第│
│    │                  │印一枚      │8頁         │
├──┼─────────┼──────┼──────┤
│  十│臺灣臺中地方法院檢│偽造「吳榮華│參照九十四年│
│    │察署94年8月1日21時│」名義之署名│度速偵字第30│
│    │許之訊問筆錄      │二枚        │06號偵查卷第│
│    │                  │            │10、11頁    │
├──┼─────────┼──────┼──────┤
│十一│94年8月1日緩起訴處│偽造「吳榮華│參照九十四年│
│    │分被告應行注意事項│」名義之署名│度速偵字第30│
│    │（乙聯）          │一枚        │06號偵查卷第│
│    │                  │            │11-1、11-2頁│
├──┼─────────┼──────┼──────┤
│十二│臺中縣警察局霧峰分│偽造「吳榮華│參照臺中縣警│
│    │局94年9月3日17時許│」名義之署名│察局霧峰分局│
│    │之第一次調查筆錄  │三枚、按捺指│刑案偵查卷第│
│    │                  │印十一枚    │2至4頁      │
├──┼─────────┼──────┼──────┤
│十三│臺中縣警察局霧峰分│偽造「吳榮華│參照臺中縣警│
│    │局94年9月3日17時35│」名義之署名│察局霧峰分局│
│    │分許之第二次調查筆│二枚、按捺指│刑案偵查卷第│
│    │錄                │印四枚      │5、6頁      │
├──┼─────────┼──────┼──────┤
│十四│臺中縣警察局霧峰分│偽造「吳榮華│參照臺中縣警│
│    │局94年9月3日14時20│」名義之署押│察局霧峰分局│
│    │分許之權利告知書  │一枚、按捺指│刑案偵查卷第│
│    │                  │印一枚      │11頁        │
├──┼─────────┼──────┼──────┤
│十五│臺中縣警察局霧峰分│偽造「吳榮華│參照臺中縣警│
│    │局94年9月3日逮捕通│」名義之署名│察局霧峰分局│
│    │知書              │一枚、按捺指│刑案偵查卷第│
│    │                  │印一枚      │12頁        │
├──┼─────────┼──────┼──────┤
│十六│臺中縣警察局霧峰分│偽造「吳榮華│參照臺中縣警│
│    │局扣押筆錄        │」名義之署名│察局霧峰分局│
│    │                  │二枚、按捺指│刑案偵查卷第│
│    │                  │印六枚      │14、15頁    │
├──┼─────────┼──────┼──────┤
│十七│臺中縣警察局霧峰分│偽造「吳榮華│參照臺中縣警│
│    │局扣押物品目錄表  │」名義之署名│察局霧峰分局│
│    │                  │三枚、按捺指│刑案偵查卷第│
│    │                  │印三枚      │16頁        │
├──┼─────────┼──────┼──────┤
│十八│丁○○為警查獲時所│偽造「吳榮華│參照臺中縣警│
│    │拍攝之檔案照片    │」名義之署名│察局霧峰分局│
│    │                  │一枚        │刑案偵查卷第│
│    │                  │            │22頁        │
├──┼─────────┼──────┼──────┤
│十九│指認口卡片        │偽造「吳榮華│參照臺中縣警│
│    │                  │」名義之署名│察局霧峰分局│
│    │                  │一枚        │刑案偵查卷第│
│    │                  │            │23頁        │
├──┼─────────┼──────┼──────┤
│二十│臺中縣警察局霧峰分│偽造「吳榮華│參照臺中縣警│
│    │局指紋卡片        │」名義按捺指│察局霧峰分局│
│    │                  │印二十八枚及│刑案偵查卷第│
│    │                  │掌紋二枚    │28 、29頁   │
├──┼─────────┼──────┼──────┤
│二一│臺灣臺中地方法院檢│偽造「吳榮華│參照臺中縣警│
│    │察署94年9月3日20時│」名義之署名│察局霧峰分局│
│    │51分許之訊問筆錄  │一枚        │刑案偵查卷第│
│    │                  │            │9頁         │
├──┼─────────┼──────┼──────┤
│二二│臺灣臺中地方法院檢│偽造「吳榮華│參照九十四年│
│    │察署限制住居具結書│」名義之署名│度速偵字第34│
│    │                  │一枚、按捺指│49號偵查卷第│
│    │                  │印一枚      │10頁        │
├──┼─────────┼──────┼──────┤
│二三│臺中縣警察局東勢分│偽造「吳榮華│參照臺中縣警│
│    │局94年09月28日14時│」名義之署名│察局東勢分局│
│    │許之第一次調查筆錄│二枚、按捺指│刑案偵查卷第│
│    │                  │印八枚      │1至3頁      │
├──┼─────────┼──────┼──────┤
│二四│臺中縣警察局東勢分│偽造「吳榮華│參照臺中縣警│
│    │局94年09月28日21時│」名義之署名│察局東勢分局│
│    │50分許之第二次調查│二枚、按捺指│刑案偵查卷第│
│    │筆錄              │印八枚      │3-1至3-3頁  │
├──┼─────────┼──────┼──────┤
│二五│臺中縣警察局東勢分│偽造「吳榮華│參照臺中縣警│
│    │局東興派出所扣押筆│」名義之署名│察局東勢分局│
│    │錄                │二枚、按捺指│刑案偵查卷第│
│    │                  │印二枚      │18、19頁    │
├──┼─────────┼──────┼──────┤
│二六│臺中縣警察局東勢分│偽造「吳榮華│參照臺中縣警│
│    │局扣押物品目錄表  │」名義之署名│察局東勢分局│
│    │                  │四枚、按捺指│刑案偵查卷第│
│    │                  │印五枚      │20頁        │
├──┼─────────┼──────┼──────┤
│二七│臺中縣警察局東勢分│偽造「吳榮華│參照臺中縣警│
│    │局逮捕通知書      │」名義之署名│察局東勢分局│
│    │                  │一枚、按捺指│刑案偵查卷第│
│    │                  │印一枚      │28頁        │
├──┼─────────┼──────┼──────┤
│二八│指認口卡片        │偽造「吳榮華│參照臺中縣警│
│    │                  │」名義之署名│察局東勢分局│
│    │                  │一枚、按捺指│刑案偵查卷第│
│    │                  │印一枚      │40頁        │
├──┼─────────┼──────┼──────┤
│二九│臺中縣警察局東勢分│偽造「吳榮華│參照94年度偵│
│    │局指紋卡片        │」名義按捺指│字第15554 號│
│    │                  │印二十枚    │偵查卷第15頁│
├──┼─────────┼──────┼──────┤
│三十│臺灣臺中地方法院檢│偽造「吳榮華│參照94年度偵│
│    │察署94年09月29日凌│」名義之署名│字第15554 號│
│    │晨零時20分許之訊問│一枚        │偵查卷第18頁│
│    │筆錄              │            │            │
├──┼─────────┼──────┼──────┤
│三一│臺灣臺中地方法院押│偽造「吳榮華│參照94年度偵│
│    │票（第一聯）      │」名義按捺指│字第15554 號│
│    │                  │印二枚      │偵查卷第23頁│
├──┼─────────┼──────┼──────┤
│三二│臺灣臺中地方法院94│偽造「吳榮華│參照臺灣臺中│
│    │年9月29日凌晨1時30│」名義之署名│地方法院94年│
│    │分許之訊問筆錄    │一枚        │度聲羈字第12│
│    │                  │            │98號刑事卷第│
│    │                  │            │7頁反面     │
├──┼─────────┼──────┼──────┤
│三三│臺灣臺中地方法院押│偽造「吳榮華│參照臺灣臺中│
│    │票（第三、四聯）  │」名義按捺指│地方法院94年│
│    │                  │印各一枚    │度聲羈字第12│
│    │                  │            │98號刑事卷第│
│    │                  │            │8、9頁      │
├──┼─────────┼──────┼──────┤
│三四│臺灣臺中地方法院送│偽造「吳榮華│參照臺灣臺中│
│    │達證書            │」名義之署名│地方法院94年│
│    │                  │一枚、按捺指│度聲羈字第12│
│    │                  │印一枚      │98號刑事卷第│
│    │                  │            │10頁        │
└──┴─────────┴──────┴──────┘
